【裁判字號】    88,交易,120
【裁判日期】    890229
【裁判案由】    過失傷害
【裁判全文】
臺灣基隆地方法院刑事判決                        八十八年度交易字第一二０號
    公  訴  人  臺灣基隆地方法院檢察署檢察官
    被      告  甲○○
右被告因過失傷害案件，經檢察官提起公訴（八十八年度偵字第五六八０號），本院
判決如左：
    主    文
甲○○因過失傷害人，處有期徒刑陸月，如易科罰金以佰元折算壹日。
    事    實
一、甲○○於民國八十八年七月十七日下午一時三十分，駕駛車號ＩＭ─四０三五號
    自用小客車沿台北縣萬里鄉○○○路由台北縣萬里鄉往崁腳方向行駛，途經內中
    幅路三十八號附近，本應注意汽車行輕彎道，應減速慢行，作隨時停車之準備，
    及汽車在雙向二車道行駛時，應在遵行車道內行駛，在劃有分向限制線之路段，
    不得駛入來車之車道內，且依當時情形又非不能注意，竟疏未注意行經彎路應減
    速慢行，仍以時速六、七十公里左右之速度行駛，因過彎速度過快，煞車不及，
    致車輛失控越過分向限制線行駛而侵入對向車道，因而與迎面直行在對向之遵行
    車道內正常行駛由丙○○駕駛附載乙○○、丁○○、戊○○之車號ＣＥ─三三二
    二號自用小客車碰撞，致丙○○受有頭部外傷併失憶、臉部撕裂傷一號公分長之
    傷害(乙○○、丁○○、戊○○亦受有傷害，惟此部分未據告訴)。
二、案經被害人丙○○訴請台北縣警察局金山分局報請臺灣基隆地方法院檢察署檢察
    官偵查起訴。
    理    由
一、訊據被告甲○○固坦承駕車於右揭時、地轉彎時以時速六、七十公里之速度行駛
    ，惟矢口否認有何過失傷害犯行，辯稱我駕車行經彎道，在十公尺前看到告訴人
    丙○○駕車越過我的車道，因我車輛右側是山壁，所以我只好將車輛駛往對向車
    道，告訴人可能是發現他的車已開到我的車道，所以又將他的車偏右要駛回其車
    道，因此就撞到我的車輛，是告訴人的車來撞我，不是我撞告訴人的車云云。然
    查被告係於右揭時地駕駛前揭車號車輛行經彎道以很快的車速跨越對向車道行駛
    以致肇事，迭據告訴人丙○○於警訊、偵查及本院審理時指訴在卷，而被告於警
    訊時亦自承：「行經該路段是彎道，發現對方時已經來不及煞車」、「是我轉彎
    時衝入對方車道，責任歸我本人」等語，復參諸被告於本院坦稱其案發當時之車
    速約時速六、七十公里，顯係被告駕車行經彎道並未減速反係超速行駛以致轉彎
    時失控雖欲煞車然為時已晚以致衝入對向車道碰撞對向車道正常行駛之告訴人車
    輛而肇事至明，復觀諸道路交通事故調查報告表所繪製之現場圖及現場照片所示
    ，被告車輛車身完全越過對向車道而停在對向車道之外側車道 (已甚靠近外側護
    欄) ，被告車輛後方左、右各有長十五點六公尺、十九點一公尺之煞車痕，告訴
    人車輛係斜向停在其車道之外側車道 (已甚靠近外側護欄) ，依現場圖及現場照
    片所示，明顯可以看出被告車輛因煞車不及衝入對向車道之而撞及在該車道正常
    行駛之告訴人車輛，致告訴人車輛遭撞擊而彈至路邊而呈斜向，倘如被告所辯告
    訴人車輛原係越過被告車道行駛，被告車輛因而偏左行駛告訴人車道閃躲，嗣告
    訴人發現越過被告車道而偏右駛回其原車道而撞擊被告車輛，則撞擊位置應係在
    分向線附近，何以被告及告訴人車輛均係停於外側車道近護欄之位置，且被告如
    已駛入告訴人車道，告訴人車輛順勢由被告車道即可通過，何需又將車輛駛回原
    車道，又被告於本院審理時供稱係在十公尺左右發現告訴人車輛越線，則以被告
    當時之時速瞬間偏左即過，縱告訴人車輛駛回其原車道，兩車亦絕無碰撞之可能
    ，是被告所辯顯違常理，且與現場圖、現場照片所示不符，本院以此質問被告，
    被告終於坦承因駕車過應速度太快以致煞車時車輪咬死而衝入對向車道，益徵告
    訴人之指訴確為真實，事證已明。
二、按汽車行經彎道，應減速慢行，作隨時停車之準備，及汽車在雙向二車道行駛時
    ，應在遵行車道內行駛，在劃有分向限制線之路段，不得駛入來車之車道內，道
    路交通安全規則第九十三條第一項第四款、第九十七條第一款、第二款分別定有
    明文，上述規則應為身為駕駛人之被告所應注意，且依當時情形並能注意，竟疏
    未注意行經彎道應減速慢行，而仍以時速六、七十公里左右之速度行駛，因過彎
    速度過快，致煞車不及車輛失控越過跨越行車分向線行駛，致在對向車道與迎面
    直行在其對向之遵行車道內正常行駛之告訴人車輛碰撞，致罹車禍，使告訴人因
    而受有如事實欄所示之傷害，顯有過失，且本件經送台灣省基宜區車輛行車事故
    鑑定委員會鑑定結果，亦同此見解，此有該會八十八年十一月十八日八八北行字
    第一六九六號函附鑑定意見書一件在卷可稽。而告訴人因本件車禍受傷，與被告
    之過失行為間有相當因果關係，事證明確，被告犯行洵堪認定。
三、核被告所為，係犯刑法第二百八十四條第一項前段之普通過失傷害罪。爰審酌被
    告曾於七十三年間，因過失致死罪，經判處有期徒刑六月，並已執行完畢，猶不
    能深切認知駕駛汽車係一極其便利但兼具危險性之操作，一旦駕駛不慎肇事經常
    釀成極其嚴重之家破人亡慘劇，人倫至親永隔，連帶影響社會之平和秩序，造成
    社會不安，尤其超速以致跨越對向車道而肇事，對向車道之因路人均無從倖免，
    其過失尤甚然被告駕車之態度輕率、強橫，行經彎路既未注意車前狀況，亦未減
    速慢行仍以時速六、七十公里左右之速度行駛，致過彎時煞車不及車輛失控越過
    分向限制線，以致肇禍，且被告車身完全橫跨對向車道，其過失情節重大，且對
    於不特定之用路人之生命、身體、財產均足以造成危害，雖告訴人命大倖免於難
    ，惟仍造成告訴人身上多處傷害，身心飽遭磨難、煎熬，所生實害非輕，及被告
    於本院審理時初仍完全否認犯行，並反稱係告訴人車輛撞及被告車輛，完全無視
    明確證據之存在，胡言亂語，意圖卸責，態度惡劣，且犯罪後態度冷漠，始終無
    與告訴人商談和解之誠意，毫無悔意，因此綜合以上被告之一切犯罪情狀，量處
    本罪即普通過失傷害罪之最重度刑即如主文所示之刑，並諭知易科罰金之折算標
    準，以示懲儆。
四、據上論斷，應依刑事訴訟法第二百九十九條第一項前段，刑法第二百八十四條第
    一項前段、第四十一條，罰金罰鍰提高標準條例第一條前段、第二條，判決如主
    文。
本案經檢察官林楨森到庭執行職務。
中     華     民     國     八十九      年      二    月    二十九      日
                                臺灣基隆地方法院交通法庭
                                      法  官  徐  世  禎
右正本證明與原本無異。
對於本件判決如有不服，應於收受送達後十日內，向本院提出上訴書狀，上訴於臺灣
高等法院，並按他造當事人之人數附具繕本。
                                      書記官  莊  國  隆
中     華     民     國     八十九      年      三    月      六        日
附錄論罪法條：
刑法第二百八十四條第一項前段：
因過失傷害人者，處六月以下有期徒刑、拘役或五百元以下罰金。


司法院資訊處製作；財團法人民間司法改革基金會備份。
